臺灣高雄地方法院刑事判決　　　　　　　100年度易字第632號
公　訴　人　臺灣高雄地方法院檢察署檢察官
被　　　告　伍顯龍
上列被告因傷害案件，經檢察官提起公訴（100 年度偵字第220
號），本院判決如下：
    主  文
伍顯龍犯傷害罪，處拘役貳拾日，如易科罰金，以新臺幣壹仟元
折算壹日。
    事  實
一、伍顯龍與洪進興、洪正豊（起訴書誤載為洪正豐）兄弟均係
    高雄市輪船股份有限公司（下稱高雄輪船公司）之員工，因
    不滿洪進興工作態度而與洪進興素有嫌隙，於民國99年10月
    2 日23時51分許（起訴書誤載為99年10月3 日凌晨0 時30分
    許），在位於高雄市○○區○○路10號之高雄輪船公司旗津
    渡輪站倉庫內，因與洪進興之嫌隙而與洪正豊發生口角衝突
    ，竟基於傷害之犯意，持置於上開倉庫內之鐵管1 支，朝向
    洪正豊額頭推打1 下，致洪正豊受有右額腫瘀3*4 公分及右
    手擦傷等傷害。
二、案經洪正豊訴由高雄市政府警察局鼓山分局報告臺灣高雄地
    方法院檢察署檢察官偵查起訴。
    理  由
一、證據能力之認定
    按被告以外之人於審判外之言詞或書面陳述，除法律有規定
    者外，不得作為證據；又被告以外之人於審判外之陳述，雖
    不符刑事訴訟法第159 條之1 至第159 條之4 之規定，而經
    當事人於審判程序同意作為證據，法院審酌該言詞陳述或書
    面陳述作成時之情況，認為適當者，亦得為證據；當事人、
    代理人或辯護人於法院調查證據時，知有該法第159 條第1
    項不得為證據之情形，而未於言詞辯論終結前聲明異議者，
    視為有前項之同意，刑事訴訟法第159 條第1 項、第159 條
    之5 分別定有明文。本判決所引用之各項證據資料，其屬於
    被告以外之人於審判外之陳述者，均據被告伍顯龍、檢察官
    於本院審理中同意作為證據（本院審易卷第15頁背面），而
    本院審酌上開證據作成時之情況，亦無不當取供等情形，認
    以之作為本案證據均屬適當，核諸上開說明，應有證據能力
    。
二、認定事實所憑證據及被告之辯解
    訊據被告伍顯龍矢口否認有何傷害之犯行，辯稱：被害人受
    傷係自己撞傷，不是我毆打云云。經查：
  (一)被告伍顯龍與洪進興、洪正豊兄弟均係高雄輪船公司之員工
    ，被告於99年10月2 日23時51分許，在位於高雄市○○區○
    ○路10號之高雄輪船公司旗津渡輪站倉庫內，因與洪進興之
    嫌隙而與告訴人洪正豊發生口角衝突；洪正豊於99年10月3
    日凌晨0 時42分許前往高雄市立旗津醫院就診，經診斷受有
    右額3 ×4 公分腫瘀及右手擦傷等傷害，至同日1 時30分許
    離院等情，有高雄市立旗津醫院99年10月3 日診斷證明書（
    警卷第9 頁）、高雄市立旗津醫院（委託阮綜合醫療社團法
    人阮綜合醫院經營）100 年5 月13日函暨附件洪正豊之病歷
    及受傷情形照片（本院易字卷第9-15頁）、本件案發現場照
    片（偵卷第20-21 頁）、手機翻拍鐵管照片（偵卷第22頁）
    、告訴人洪正豊與證人李聖斌於100 年3 月7 日手繪之現場
    平面圖（偵卷第23頁）、高雄市輪船股份有限公司100 年3
    月17日函暨附件告訴人與被告之個人報告（偵卷第26-28 頁
    ）在卷可稽，並有證人即告訴人洪正豊於警詢、偵訊及本院
    審理時之證述（警卷第4-5 頁、偵卷第7 、14-17 頁）、證
    人即在案發現場同事李聖斌於警詢、偵訊時之證述（警卷第
    6-7 頁、偵卷第14、16-17 頁）可參，此部分事實應堪認定
    。
  (二)證人洪正豊於警詢、偵訊及本院審理時一致證稱：本件案發
    當時我與被告距離約1.5 公尺，被告從我的右手邊跳到我的
    後面，拿起大約173 至175 公分長、重量2 公斤的鐵管，然
    後被告身體稍微往後退到與我面對面的位置，被告雙手握住
    鐵管的中間位置，直接以鐵管上方3 分之2 的位置處往前推
    打我的右額頭一下，我眼鏡都飛出去了，我就彎腰撿眼鏡，
    從倉庫入口離開現場；被告持鐵管先打到我額頭，然後擦撞
    到我的手等語（警卷第4-5 頁、偵卷第15頁、本院易字卷第
    29-32 頁），核與證人李聖斌於警詢及偵訊時均證稱：本件
    案發當日因被告酒醉，我用機車載他回旗津渡輪站倉庫休息
    ，我剛好在倉庫中上香祭拜，就聽見被告與洪正豊在倉庫內
    發生言語衝突，大聲互嗆，後來我聽見洪正豊說被告毆打他
    ，我當時有見類似鐵管倒在洪正豊身上，洪正豊轉向我說被
    告拿鐵管毆打他，我就趕快將鐵管拿開；當時我在倉庫的佛
    具前上香，被告跟洪正豊大概在我右前方的位置，因中間隔
    了一些雜物，且堆得蠻高的，所以我雖然有聽到被告與洪正
    豊在吵架的聲音，但我的視線是看不到他們等語（警卷第7
    頁、偵卷第16頁）大致相符，參以洪正豊於本件案發後前往
    高雄市立旗津醫院就診之診斷結果確受有右額3 ×4 公分腫
    瘀及右手擦傷等傷害之情，業如前述，堪信洪正豊所受前揭
    傷害應係遭被告持鐵管推打所致。
  (三)被告先於警詢時辯稱：洪正豊因酒後進入倉庫而踢到油漆伸
    縮桿導致警告標語鐵管倒下打中洪正豊云云（警卷第2 頁）
    ，於偵訊時改稱：洪正豊突然進來倉庫，我就聽到「砰」一
    聲，我回頭一看，看到鐵管當時停置於洪正豊右肩膀上，洪
    正豊可能踢到鐵管云云（偵卷第7-8 頁），於本院準備程序
    時再改稱：洪正豊受傷，我猜想是洪正豊趁我回頭時，自己
    去弄傷的云云（本院審易卷第15頁），於本院審理時復辯稱
    ：洪正豊受傷的部分是他自己撞倒鐵桶上面豎立的鐵管後，
    鐵管倒下來打到他，當時沒有開燈，我不知道他怎麼撞倒的
    云云（本院易字卷第22頁），是被告前後所辯未盡相符，是
    否屬實，已非無疑。況本院於100 年6 月7 日審判期日當庭
    勘驗告訴人於偵查中提出之監視錄影光碟，勘驗結果為：「
    (一)一名身著紅色短袖上衣、深色長褲之男子（下稱A 男）於
    監視器畫面顯示時間2010年10月2 日23時50分33秒推開畫面
    右上角之鐵柵門，其後跟著一名身著藍色短袖上衣、卡其色
    五分褲之男子（下稱B 男），A 男先行往畫面左下角走去離
    開畫面，B 男則在關好鐵柵門後，也往畫面左下角走去，並
    於監視器畫面23時50分47秒離開畫面。(二)一名頭戴白色棒球
    帽、身著紅色短袖、領口滾白邊之上衣、深色長褲男子（下
    稱C 男）於監視器畫面顯示時間23時52分50秒自畫面左下角
    出現，並以其右手指尖摸著頭部右側靠近前額處，之後放下
    右手，前往畫面右上角將鐵柵門拉開，接著又以右手摸一下
    臉部右側眉骨處，再將右手放下，看一下右手手掌，其後即
    往畫面下方走去，之後再以右手摸一下臉部右側眉骨處，再
    往畫面左側走去，離開畫面。」有本院100 年6 月7 日審判
    筆錄在卷可稽（本院易字卷第32頁）。而上開監視錄影畫面
    A 男為被告、B 男為李聖斌、C 男為洪正豊等節，業據被告
    、洪正豊於本院審理時供陳屬實（本院易字卷第32-33 頁）
    ，且證人洪正豊證稱：我出現於監視錄影畫面時是要去開門
    讓乘客下船，當時我遭被告打的事情已經發生等語（本院易
    字卷第33頁），足認本件案發時間為99年10月2 日23時51分
    許，當時被告與洪正豊均身處高雄輪船公司旗津渡輪站倉庫
    內，嗣洪正豊於案發後離開上開倉庫時，有以右手摸其右側
    眉骨處並檢視其右手手掌，參以洪正豊所受傷害即係右額、
    右手擦傷之傷害已如前述，堪認洪正豊應係身處上開倉庫內
    之際，遭被告持鐵管推打致傷後，始於離開倉庫時撫摸檢視
    其所受前揭傷害，是被告所辯係事後卸責之詞，應無可採。
  (四)綜上，本件事證明確，被告前揭犯行堪予認定，應依法論科
    。
三、論罪科刑
    核被告伍顯龍所為係犯刑法第277 條第1 項之普通傷害罪。
    爰審酌被告因言語糾紛持鐵管推打告訴人致其受有前揭傷害
    ，及被告犯罪之動機、手段、告訴人受傷程度等一切情狀，
    量處如主文所示之刑，並諭知易科罰金之折算標準。
據上論斷，應依刑事訴訟法第299 條第1 項前段，刑法第277 條
第1 項、第41條第1 項前段，刑法施行法第1 條之1 ，判決如主
文。
本案經檢察官陳登燦到庭執行職務。
中    華    民    國   100    年    6     月    22    日
            刑事第十六庭  審判長法  官  曾逸誠
                                法  官  林柏壽
                                法  官  姚水文
以上正本證明與原本無異。
如不服本判決應於收受送達後10日內向本院提出上訴書狀，並應
敘述具體理由；如未敘述上訴理由者，應於上訴期間屆滿後20日
內向本院補提理由書（均須按他造當事人之人數附繕本）「切勿
逕送上級法院」。
中    華    民    國   100    年    6     月    22    日
                                書記官  蔡靜雯
附錄本案論罪科刑法條：
刑法第277條第1項
傷害人之身體或健康者，處 3 年以下有期徒刑、拘役或 1 千元
以下罰金。